臺灣高等法院臺南分院刑事判決
110年度上易字第513號
上  訴  人  
即  被  告  翁嘉欣


上列上訴人因竊盜案件，不服臺灣嘉義地方法院110年度易字第3
29號中華民國110年8月13日第一審判決（起訴案號：臺灣嘉義地
方檢察署110年度偵字第5513號），提起上訴，本院判決如下：
    主  文
上訴駁回。
    事  實
一、翁嘉欣於民國110年5月18日13時35分許，以訪友為由，央由
    不知情之友人江博顓(已另為不起訴處分確定)駕駛車牌號碼
    000-0000號自小客車(車主為不知情之江柏儒，係江博顓之
    兄)搭載，至嘉義市○區○○○路000巷000號處所前，翁嘉欣乃
    下車自行步行至蔡子峰位在嘉義市○區○○○路000巷000號住宅
    前，見該處大門未鎖、無人在1樓，竟意圖為自己不法所有
    ，基於加重竊盜之犯意，於同日13時48分侵入該住宅內之1
    樓客廳，徒手竊取蔡子峰所有，懸掛在該處神像上之金牌1
    面，得手後將該金牌藏置於其褲子右前方口袋內，嗣返回前
    開自小客車，以要向朋友收錢為由，續央由江博顓駕駛前開
    自小客車搭載至址設嘉義市○區○○○路000號，由楊國昇經營
    之「○○○銀樓」。嗣於同日15時許，翁嘉欣下車至前開「○○○
    銀樓」內，將所竊得之金牌1面變賣與不知情之楊國昇，獲
    得新臺幣(下同)15,600元，後將該款項自行花用完畢。案經
    蔡子峰察覺有異而訴警偵辦，經警循線調閱監視錄影畫面而
    查獲，並經楊國昇提出上開翁嘉欣變賣之物，業經楊國昇以
    高溫融化之金塊1個(重量為2錢7分7厘，已發還蔡子峰)扣案
    ，而悉上情。
二、案經蔡子峰訴由嘉義市政府警察局第二分局報告臺灣嘉義地
    方檢察署檢察官偵查起訴。
    理  由
壹、程序部分：
(一)本件業經被告翁嘉欣於原審行準備程序時當庭表示認罪，而
    經原審裁定以簡式審判程序加以審理，則依據刑事訴訟法第
    273條之2、同法第159條第2項之規定，不適用傳聞法則有關
    限制證據能力之相關規定，合先敘明。
(二)被告經合法傳喚，無正當之理由不到庭，爰不待其陳述，逕
    行判決。
貳、實體部分：　　
一、上開犯罪事實，業據被告於警詢、原審準備程序及審理時均
    坦承不諱（警卷第3頁，原審卷第56、60頁），核與證人即
    告訴人蔡子峰、證人江博顓、江柏儒及楊國昇於警詢時之指
    訴及證述相符。此外，復有被害報告單、贓物認領保管單、
    嘉義市政府警察局第二分局扣押筆錄、扣押物品目錄表、扣
    押物品收據、監視錄影畫面翻拍照片9 張、贓證物照片3 張
    及案發處所照片6 張、車牌號碼000-0000號自小客車車籍查
    詢資料、指認犯罪嫌疑人紀錄表等在卷可憑（見警卷第50至
    54頁、63至78頁），足認被告上開任意性自白核與事實相符
    ，堪予採信。本件事證明確，被告上開犯行堪予認定，應依
    法論科。
二、論罪科刑：
(一)核被告所為，係犯刑法第321條第1項第1款侵入住宅竊盜罪
    。
(二)被告前因施用毒品案件，經原審法院分別以103年度訴字第5
    05號判決、103年度訴字第608號，各判處有期徒刑10月、10
    月確定，嗣經同院以105年度聲字第115號裁定，定應執行有
    期徒刑1年3月確定，並與其他執行刑接續執行，於106年11
    月24日縮刑假釋並交付保護管束出監，於107年9月30日縮刑
    期滿且保護管束亦期滿，其所餘刑期未經撤銷假釋，其未執
    行之刑，以已執行論，有臺灣高等法院被告前案紀錄表1份
    附卷可稽，被告於有期徒刑執行完畢後，5年以內故意再犯
    本件有期徒刑以上之罪，為累犯，並衡諸被告上開前案紀錄
    表，可知被告有多次違法行為，又其係於前揭假釋期滿且保
    護管束亦期滿後再犯本案，可知其對刑罰反應力薄弱之情形
    ，被告並無因加重最低本刑致生所受刑罰超過其所應負擔罪
    責，故本院綜合判斷後，爰依刑法第47條第1項規定，加重
    其法定最低本刑（司法院釋字第775號解釋參照）。
三、原審以被告上開犯行罪證明確，適用刑事訴訟法第273條之1
    第1項、第299條第1項前段（依判決精簡原則，僅記載程序
    法條），並審酌：被告高中肄業之智識程度；目前經營花店
    、平時與父親同住之生活狀況。前有贓物及多次施用毒品之
    前案紀錄素行，有臺灣高等法院被告前案紀錄表可稽。被告
    所竊取之標的物之價值，被害人之損害。犯後坦承犯行之態
    度等一切情狀，量處有期徒刑8月。另說明被告所竊得之金
    牌1面已變賣15,600元，為其犯罪所得，且已花用迨盡，並
    未扣案，爰依刑法第38條之1第1項、第3項規定予以宣告沒
    收，於全部或一部不能沒收或不宜執行沒收時，追徵其價額
    。本院認原審認事用法俱無不合，量刑亦堪認妥適，被告上
    訴意旨否認有違法侵入住宅之舉，辯稱係受告訴人之邀才進
    屋云云，指摘原判決不當，核無理由，應予駁回。
據上論斷，應依刑事訴訟法第368條、第371條，判決如主文。
本案經檢察官賴韻羽提起公訴，檢察官柯怡伶到庭執行職務。
中　　華　　民　　國　　110 　年　　10　　月　　28　　日
                  刑事第一庭    審判長法　官  楊清安
　　　　　　　　　                    法　官  蕭于哲
　　　　　　　　　　　　　　　　　　　法　官  陳顯榮
以上正本證明與原本無異。
不得上訴。
　　　　　　　　　　　　　　　　　　　書記官  盧建元
中　　華　　民　　國　　110 　年　　10　　月　　28　　日
附錄論罪科刑法條：
刑法第321條：
犯前條第 1 項、第 2 項之罪而有下列情形之一者，處 6 月以
上 5 年以下有期徒刑，得併科 50 萬元以下罰金：
一、侵入住宅或有人居住之建築物、船艦或隱匿其內而犯之。
二、毀越門窗、牆垣或其他安全設備而犯之。
三、攜帶兇器而犯之。
四、結夥三人以上而犯之。
五、乘火災、水災或其他災害之際而犯之。
六、在車站、港埠、航空站或其他供水、陸、空公眾運輸之舟、
    車、航空機內而犯之。
前項之未遂犯罰之。